【裁判字號】    92,易,680
【裁判日期】    920730
【裁判案由】    傷害
【裁判全文】
臺灣彰化地方法院刑事判決                          九十二年度易字第六八號
    公  訴  人  臺灣彰化地方法院檢察署檢察官
    被      告  丁○○
    被      告  乙○○
右列被告因傷害案件，經檢察官提起公訴 (九十二年度偵字第四０八一號），本院判
決如左：
    主  文
丁○○、乙○○共同傷害人之身體，各處有期徒刑月，如易科罰金皆以佰元折算
壹日。
    事  實
一、丁○○、乙○○與與其他不詳姓名之友人，於民國九十一年九月五日晚上某時（
    約六、七時許），至彰化縣北斗鎮○○路○段六二六號「大新釣蝦場」釣蝦及餐
    飲，此時，適陳銘與甲○○亦一同至此處，因二人與葉義松熟識，故丁○○亦一
    同邀宴之。於飲酒餐宴中，甲○○即因言詞而乙○○生有不悅，幸經丁○○勸阻
    乙○○，否則即生衝突。惟嗣於渠等飲酒用餐完畢後（即同日夜間某時），步至
    該「大新釣蝦場」外面，丁○○正準備離去之際，甲○○突邀丁○○繼續至他處
    尋歡作樂，遭丁○○因伊之太太在旁，即生不悅並予嚴拒，甲○○竟以穢言相向
    ，而此時，丁○○聞言即心生不滿，基於傷害之犯意，除與之生口角、拉扯外，
    丁○○並先以腳對甲○○踹之，因甲○○已酒醉，故蹌踉跌地，丁○○繼而毆打
    之，而乙○○在旁見狀，亦趨前與丁○○基於共同傷害之犯意聯絡，一同毆打甲○○，使甲○○因而受有右眼臉裂傷（二Ｘ０．三公分）、右下眼有瘀血、前額
    有擦傷（一０Ｘ五公分）、眉弓有挫傷（一０Ｘ三公分）、上唇有挫傷及擦傷（
    三Ｘ三公分）及硬腦膜下出血等傷害。
二、案經被害人甲○○訴由臺灣彰化地法方院檢察署檢察官偵查起訴。
    理  由
一、訊據被告丁○○、乙○○均矢口否認涉有傷害之犯行。被告丁○○並辯稱：伊固
    與告訴人甲○○發生拉扯，惟告訴人係自行跌倒，且伊係對機車踹之，並未對告
    訴人為任何攻擊云云。被告乙○○亦辯稱：告訴人係自行跌倒於路道，其未對之
    毆打云云。惟查：右揭被告  丁○○、乙○○如何對被害人毆打，使被害人受有
    如事實欄所示之傷害等情，業告訴人甲○○指訴綦詳，且亦證人即目擊者丙○○
    於偵查中證稱「許（指甲○○）又跑去找女人，葉（指丁○○）就一腳踢向許的
    肚子，許就倒地，乙○○湊上來，許倒在原地被打，沒有邊追邊打，打了一、二
    分鐘，用拳頭頭打他」；於本院證稱「當天我跟丁○○在釣蝦。甲○○乙○○喝
    酒，其間乙○○因語言中有不悅，乙○○有拿去棍子，招丁○○勸阻，後來我們
    大家要離去甲○○要約丁○○要去玩女人，當時丁○○的老婆在場，所以丁○○
    拒絕，甲○○口頭禪罵三字經，丁○○聽了之後就踹過去，乙○○看到就聰過去
    ，甲○○就倒在地下他們兩人就一起打。甲○○被踹後就倒地。當時他被打得地
    點是在就釣蝦場的外面。」等語屬實，且有秀傳紀念醫院診斷證明書及仁和醫院
    病歷資料等附卷可佐，且證人即仁和醫院醫生謝明憲亦到庭結證稱：依告訴人在
    就診時之主訴，是說他被打及跌倒等語，而參諸告訴人係於九十一年九月五日至
    仁和醫院就診，遲於九十一年十月二十三日方具狀告訴等情，則告訴人於上開醫
    院就診時，應尚無提起傷害告訴之意，衡情當無干冒醫生誤判傷勢嚴重性之風險
    ，而刻意隱瞞受傷原因之理，是告訴人之前開指訴，可信為真。另法務部法醫研
    究所對本件被告所受勢傷、病歷鑑定，結果亦表示「至于否有被車撞到，在仁和
    醫院病歷無其它外傷可見，不似直接撞擊；外傷均分佈于臉部，較似酒精不穩狀
    態下跌倒」，有法務部法醫研究所函可參。是綜上，被告二人所辯，不可採信。
    本件罪證明確，被告二人之犯行，足以認定。
二、核被告丁○○、乙○○所為，皆係犯刑法第二百七十七條第一項之傷害罪。被告
    二人就前開傷害犯行，有犯意之聯絡及行為之分擔，為共同正犯。爰審酌被告二
    人之素行、犯罪動機、目的、手段、方法、所生之危害及渠於犯罪後之態度等一
    切情狀。量處如主文所示之刑，均並諭知易科罰金之折算標準。
三、據上論斷，應依刑事訴訟法第二百九十九條第一項前段，刑法第第二十八條、第
    二百七十七條第一項、第四十一條一項前段，罰金罰鍰提高標準條例第一條前段
    、第二條前段，判決如主文。
本案經檢察官郭銘禮到庭執行職務。
中      華      民      國      九十二    年    七    月    三十      日
                                臺灣彰化地方法院刑事第一庭
                                      法      官  洪  志  賢
右正本證明與原本無異。
如不服本判決，應於判決送達後十日內，向本院提出上訴狀（須附繕本）。
告訴人或被害人對於判決如有不服具備理由請求檢察官上訴者，其上訴期間之計算係
以檢察官收受判決正本之日期為準。
                                      法院書記官  洪  年  慶
中      華      民      國      九十二    年    八    月    六        日
刑法第二百七十七條
傷害人之身體或健康者，處三年以下有期徒刑，拘役或一千元以下罰金。
犯前項之罪，因而致人於死者，處無期徒刑或七年以上有期徒刑，致重傷者，處三年
以上，十年以下有期徒刑。


司法院資訊處製作；財團法人民間司法改革基金會備份。
